【裁判字號】    92,交易,9
【裁判日期】    920704
【裁判案由】    過失傷害
【裁判全文】
福建金門地方法院刑事判決                            九十二年度交易字第九號
    公  訴  人  福建金門地方法院檢察署檢察官
    被      告  甲○○
右被告因過失傷害案件，經檢察官提起公訴（九十二年度偵字第一０二號、第一四四
號），本院判決如左：
    主  文
甲○○過失傷害人，處有期徒刑參月，如易科罰金，以參佰元折算壹日。
    事  實
一、甲○○無重型機器腳踏車之駕駛執照，竟於民國九十一年十二月十六日晚上七時
    二十分許，騎乘車牌號碼ＰＺＪ─２２３號重型機車，由金門縣金湖鎮料羅圓環
    往新頭方向行駛，途經金湖鎮○○○路段時，適對向車道汽車打開遠光燈。甲○
    ○理應注意車前狀況，並隨時採取必要之安全措施，以策安全；且依當時狀況，
    又無不能注意之情形，卻疏於注意車前車輛之動向，且未採取必要之安全措施，
    迄對向汽車通過後，始發覺同向車道前方有推手推車之行人乙○○行進中，惟已
    剎停不及，而撞及手推車與乙○○左小腿，致乙○○摔倒在地，並受有腹部挫傷
    合併迴腸及腸繫膜破裂、內出血、左小腿脛骨、腓骨開放性骨折、出血性休克、
    急性肺水腫及肝臟撕裂傷等傷害。
二、案經乙○○訴由金門縣警察局移送金門地方法院檢察署檢察官偵查起訴。
    理  由
一、右揭事實，業據被告甲○○於警詢、檢察官偵查中，及本院審理時坦承不諱，核
    與被害人乙○○證述之情節相符；復有金門縣金湖警察所道路交通事故調查報告
    表、福建省金門縣車輛行車事故鑑定委員會鑑定意見書、車禍現場照片九幀，以
    及國軍金門醫院附設民眾診療服務處診斷證明書在卷可按。雖被告辯稱係受來車
    燈光影響，以及被害人身著深色衣服無反光標誌所致，然當時視線良好，且路燈
    明亮，為被告供承在卷（見九十二年度偵字第一四四號卷第四頁、第二十八頁）
    ，而被告之肇事主因為「未注意車前狀況」，亦為福建省金門縣車輛行車事故鑑
    定委員會鑑定意見書所明載，縱被告不無受來車燈光影響，仍無解其未注意車前
    狀況之疏失責任。被告之行為復與被害人受有傷害間，具有相當因果關係，是被
    告之犯行，事證明確，堪以認定。
二、按汽車行駛時，應注意車前狀況，並隨時採取必要之安全措施，道路交通安全規
    則第九十四條第三項定有明文。核被告所為，係犯刑法第二百八十四條第一項前
    段過失傷害罪。又被告無重型機車駕駛執照而駕駛重型機車，因而致人受傷，依
    道路交通管理處罰條例第八十六條第一項之規定，應加重其刑。爰審酌被告之犯
    罪動機、所生危害、犯罪後聘請看護照料被害人，並購置輪椅、助行器、營養品
    等良好態度，及其他一切情狀，量處如主文所示之刑，並諭知易科罰金之折算標
    準。
據上論斷，應依刑事訴訟法第二百九十九條第一項前段，刑法第二百八十四條第一項
前段、第四十一條第一項，道路交通管理處罰條例第八十六條第一項，罰金罰鍰提高
標準條例第一條前段、第二條，判決如主文。
本案經檢察官徐錫祥到庭執行職務
中    華    民    國      九十二      年      七        月    四        日
                                  福建金門地方法院刑事庭
                                      法  官  魏玉英
右正本證明與原本無異。
如不服本判決，應於判決送達後十日內，向本院提出上訴狀。
                                      書記官  許永溪
中    華    民    國      九十二      年      七        月    四        日
附錄本案論罪科刑法條全文
刑法第二百八十四條第一項：
因過失傷害人者，處六月以下有期徒刑、拘役或五百元以下罰金，致重傷者，處一年
以下有期徒刑、拘役或五百元以下罰金。


司法院資訊處製作；財團法人民間司法改革基金會備份。
